【裁判字號】    97,抗,73
【裁判日期】    970630
【裁判案由】    本票裁定強制執行
【裁判全文】
臺灣臺南地方法院民事裁定                97年度抗字第73號
抗  告  人  丙○○
相  對  人  台新國際商業銀行股份有限公司
法定代理人  乙○○
                      送達代.
上列抗告人因與相對人台新國際商業銀行股份有限公司間本票裁
定強制執行事件，對於中華民國97年3月5日本院97年度司票字第
625號民事裁定提起抗告，本院裁定如下：
    主  文
抗告駁回。
抗告程序費用新台幣壹仟元由抗告人負擔。
    理  由
一、按執票人向本票發票人行使追索權時，得聲請法院裁定後強
    制執行，票據法第123條定有明文。又本票執票人依上開法
    條之規定，聲請法院裁定及抗告法院之裁定，僅依非訟事件
    程序，以審查強制執行許可與否，並無確定實體上法律關係
    存否之效力，如發票人就票據債務之存否有爭執時，應由發
    票人提起確認之訴，以資解決（最高法院56年台抗字第714
    號、57年台抗字第76號著有判例可稽）。質言之，准許本票
    強制執行之裁定，屬非訟事件裁定，為裁定之法院僅就本票
    為形式上之審查，無從審酌屬於實體上法律關係之事由，並
    抗告法院就本票裁定強制執行事件，亦應僅就形式審查，不
    得審酌抗告人關於實體事項之抗辯事由。
二、抗告意旨略以：抗告人於民國97年4月21日收受貴院97年度
    司票字第625號民事裁定之送達，抗告人已和相對人協調，
    於今後將正常繳款債款，日後若還有任何逾期繳款之情事發
    生，抗告人願服從貴院之強制執行，並提出異議先暫緩執行
    97年度司票字第625號民事裁定，為此提起抗告。
三、經查：本件相對人主張伊執有抗告人為發票人之如附表所示
    本票1紙，並免除作成拒絕證書，詎屆期提示未獲付款，依
    票據法第123條聲請裁定許可強制執行等情，已據提出系爭
    本票1紙為證，而依本票之記載形式上觀察，其已具備本票
    有效要件，抗告人雖以事後業與相對人達成協議分期還款，
    並已清償部分款項等語，惟縱抗告所稱屬實，揆諸前揭最高
    法院判例意旨，應由抗告人另行提起訴訟，以資解決，非本
    件非訟程序所得審究。至於，97年度司票字第625號係相對
    人聲請本票准許強制執行，非聲請對抗告人為強制執行，抗
    告人請求暫緩執行，容有誤會。本件原裁定為許可強制執行
    之裁定，尚無不合，抗告人提起本件抗告，於法無據，應予
    駁回。
四、據上論結，本件抗告為無理由，依非訟事件法第46條、第21
    條第2項、第24條第1項，民事訴訟法第495條之1第1項、第
    449條第1項、第78條，裁定如主文。
中    華    民    國    97    年    6     月    30    日
                  民事第一庭  法  官  田幸艷
┌───────────────────────────────────┐
│附表：                                             97年度抗字第73號   │
├──┬──────┬─────┬─────┬──────┬──────┤
│編號│發  票  日  │ 票面金額 │ 請求金額 │ 到  期  日 │ 利息起算日 │
│    │            │（新台幣）│（新台幣）│            │            │
├──┼──────┼─────┼─────┼──────┼──────┤
│001 │92年6月25日 │480,000元 │55,411元  │96年12月29日│96年12月30日│
└──┴──────┴─────┴─────┴──────┴──────┘
以上正本證明與原本無異。
如不服本裁定，僅得於收受本裁定正本送達後10日內，以適用法
規顯有錯誤為理由，向本院提出再抗告狀，（須附繕本一份及
繳納再抗告裁判費新台幣1,000元），經本院許可後始可再抗告。
中    華    民    國    97    年    6     月    30    日
                              書記官  劉紀君


司法院資訊處製作；財團法人民間司法改革基金會備份。
